臺灣嘉義地方法院民事判決
111年度訴字第51號
原      告  羅○辰  
被      告  陳○文  
訴訟代理人  陳澤嘉律師
            李鳳翔律師
複  代理人  賴巧淳律師
被      告  李○政  

上列當事人間請求損害賠償事件，本院於111 年8月30日言詞辯
論終結，判決如下： 
    主  文
一、被告甲○○應給付原告新臺幣壹佰貳拾萬元。
二、原告其餘之訴駁回。
三、訴訟費用由被告甲○○負擔十分之八，餘由原告負擔。
    事實及理由
一、原告主張：
㈠、原告為被告甲○○之配偶。前於民國110年11月1日時，臉書匿
    稱「陳心汝」(真實姓名不詳)之女子傳送訊息向原告示威，
    原告向被告甲○○詢問後，被告甲○○始坦承其與匿稱「陳心汝
    」之女子結識四、五個月，有實質戀情，此有匿稱「陳心汝
    」之女子與被告甲○○間之通訊軟體LINE曖昧對話、並傳送裸
    露性器官的聊天紀錄可憑。被告甲○○為此甚至五日內傳了三
    次離婚協議書逼迫原告離婚，更搬出其與原告共同居住之住
    處，嗣原告與被告甲○○達成協議，須由被告甲○○給付新臺幣
    （下同）1,000萬元予原告作為離婚條件。匿稱「陳心汝」
    之女子知悉後很高興傳訊息向被告甲○○表示將來要互相扶持
    等語。嗣被告甲○○原依約要在110年12月20日匯款900萬元至
    原告帳戶，詎匿稱「陳心汝」之女子竟先於同年12月17日將
    被告甲○○匯予○○公司之2,000萬元及1,000多萬元獲利均盜領
    一空，損害原告之婚內財產，被告甲○○亦因此無法給付原告
    贍養費，該費用係原告要施行○○之手術及治療相關費用，被
    告甲○○與匿稱「陳心汝」之上開舉措，造成原告精神上極大
    痛苦，並嚴重破壞原告與被告甲○○間夫妻之信任、忠貞，侵
    害原告配偶關係之身分法益情節重大，是被告甲○○與匿稱「
    陳心汝」應對原告負連帶損害賠償責任。
㈡、又匿稱「陳心汝」之女子之臉書帳號係假帳號，所使用之照
    片亦為盜圖，其曾經向被告甲○○透露係住在嘉義，經常要上
    北部、常打卡在嘉義太保、高鐵等地，且家中經營○○業，並
    有設立○○公司，該女子所盜用之同一人照片曾設有匿稱「沈
    婭蕓」、「陳琳琳」、「KEKE」等名之臉書帳號（見本院卷
    第275-285頁），並曾在臉書○○宮廷打卡（見本院卷第137頁
    ），亦曾傳訊息向原告自稱其本名叫「陳心汝」嗣又改稱其
    叫「陳亭文」或「沈婭蕓」（見本院卷第153-155頁、353-3
    55頁），而被告乙○○之父親即訴外人陳○○剛好經營○○建設公
    司，並均住在○○宮廷內，被告乙○○之胞姐姓名也剛好叫「陳
    ○○」，綜合以上資訊，可以推定臉書匿稱「陳心汝」之女子
    即為被告乙○○。況原告曾在○○建設公司網站上提醒陳○○疑似
    有人用他女兒名義，在網路上騙取感情、金錢，希望陳○○能
    與原告共同至刑事局報案、打擊犯罪，並附上被告乙○○之圖
    片，四天後陳○○及被告乙○○就將資料準備好告原告誹謗，顯
    然被告乙○○及陳○○係認識原告夫妻，才有可能經常瀏覽原告
    臉書狀態，並迅速備好資料對原告提起誹謗告訴，是被告乙
    ○○辯稱其不認識原告及被告甲○○，顯非真實。
㈢、並聲明：被告應連帶給付原告150萬元。
二、被告之答辯：
㈠、被告甲○○方面：
　　被告甲○○係於110年9月間在臉書認識匿稱「陳心汝」之女子
    ，嗣更以LINE與匿稱「陳心汝」之人繼續聯繫、交往，被告
    甲○○不知道匿稱「陳心汝」之人之手機號碼、住址，也沒有
    見過面，事後才知道匿稱「陳心汝」之人與訴外人許文翰、
    陳淼欣等人同為詐騙集團成員，匿稱「陳心汝」之人先邀被
    告甲○○進入○○社及「○○學習網」之LINE群組，鼓吹被告甲○○
    投資股票，被告甲○○陸續投入高達3,300萬元之金額，並交
    由匿稱「陳心汝」之女子代為操作，詎110年12月間匿稱「
    陳心汝」卻將被告甲○○之股票全數清空，被告甲○○存放在○○
    公司之保證金3,300萬餘元也全遭扣款，並負債4,000餘萬元
    ，匿稱「陳心汝」之女子也將被告甲○○之臉書帳號封鎖。被
    告甲○○也不確定匿稱「陳心汝」之女子究竟是否為被告乙○○
    。另就原告主張之事實均自認，並同意由鈞院衡量妥適之金
    額賠償原告。
㈡、被告乙○○方面：
    被告乙○○並不認識原告及被告甲○○，亦非匿稱「陳心汝」之
    女子，且匿稱「陳心汝」之女子所有資訊均係杜撰，在網路
    上所使用之照片，亦非被告乙○○，應與被告乙○○無涉。原告
    對被告乙○○提起本件告訴顯有錯誤，爰聲明駁回原告之訴等
    語。
三、本院之判斷：
㈠、原告主張被告甲○○為其配偶，卻與臉書匿稱「陳心汝」之女
    子發生婚外情，並於110年10月2日、同年月8日、110年10月
    底，分別匯款165,000元、37萬元、100萬元予匿稱「陳心汝
    」指定之訴外人○○○、○○○、○○○等人之銀行帳戶中給匿稱「
    陳心汝」之女子購買皮包、LV戒指、給母親之孝親費等，被
    告甲○○與匿稱「陳心汝」之女子交往期間，以通訊軟體LINE
    曖昧對話、並傳送裸露性器官等照片，原告於110年11月1日
    始知悉上情，為此被告甲○○多次逼迫原告離婚，雙方協議由
    被告甲○○給付1,000萬元贍養費予原告作為離婚條件，匿稱
    「陳心汝」之女子知悉後很高興傳訊息向被告甲○○表示將來
    要互相扶持，被告甲○○原依約要在110年12月20日先匯款900
    萬元至原告帳戶，詎匿稱「陳心汝」之女子竟先於同年12月
    17日將被告甲○○匯予○○公司之投資款2,000萬元及1,000多萬
    元獲利均盜領一空，致被告甲○○無法給付原告贍養費，又匿
    稱「陳心汝」之女子曾向原告稱其本名叫「陳心汝」嗣又改
    稱其叫「陳亭文」或「沈婭蕓」等情，業據原告提出之被告
    甲○○與匿稱「陳心汝」之女子之LINE對話紀錄（見本院卷第
    17-47頁、343-347頁）、匯款單影本（見本院卷第139-141
    頁）、原告與匿稱「陳心汝」之女子間之對話紀錄（見本院
    卷第153-155頁、353-355頁、339-341頁、349-355頁、361-
    365頁）等件為憑，被告李○正對此亦不否認，堪信原告上開
    主張為真實。
㈡、按因故意或過失，不法侵害他人之權利者，負損害賠償責任
    。故意以背於善良風俗之方法，加損害於他人者亦同；不法
    侵害他人之身體、健康、名譽、自由、信用、隱私、貞操，
    或不法侵害其他人格法益而情節重大者，被害人雖非財產上
    之損害，亦得請求賠償相當之金額。其名譽被侵害者，並得
    請求回復名譽之適當處分。前項請求權，不得讓與或繼承。
    但以金額賠償之請求權已依契約承諾，或已起訴者，不在此
    限。前二項規定，於不法侵害他人基於父、母、子、女或配
    偶關係之身分法益而情節重大者，準用之，民法第184條第1
    項、第195 條分別定有明文。又婚姻係以夫妻之共同生活為
    其目的，配偶應互相協力保持其共同生活之圓滿安全及幸福
    ，而夫妻互守誠實，係為確保其共同生活之圓滿安全及幸福
    之必要條件，故應解為配偶因婚姻契約而互負誠實之義務，
    配偶之一方行為不誠實，破壞共同生活之圓滿安全及幸福者
    ，即為違反因婚姻契約之義務而侵害他方之權利（最高法院
    55年度台上字第2053號判決意旨參照）。
㈢、原告主張被告甲○○與匿稱「陳心汝」之女子交往，有逾越男
    女交往分際之行為，業據提出被告甲○○與匿稱「陳心汝」之
    女子之LINE對話紀錄（見本院卷第17-47頁、343-347頁）、
    匯款單影本（見本院卷第139-141頁）、原告與匿稱「陳心
    汝」間之對話紀錄（見本院卷第153-155頁、353-355頁、33
    9-341頁、349-355頁、361-365頁）等件為證。觀諸被告甲○
    ○與匿稱「陳心汝」之女子之LINE對話內容，匿稱「陳心汝
    」之女子對被告甲○○表示：「我們的第一次一定要挑一個燈
    光美氣氛佳的時間、場所，終身難忘！」、「我們可以期待
    在那裡育有下一代！而不是第一次！我沒有去過萬豪酒店，
    你上次有說要帶我去，你忘了？」、「現在爸媽都在家，你
    來啊，我看你現在來了怎麼講，我都沒有跟爸媽說讓男朋友
    來家裡」、「昨天晚上想了很多東西…有很多心裡所想的話
    想要跟你講，無論你跟你太太現在是什麼樣的關係，我都不
    介意我們在一起，我昨天的做法，希望你能夠包容，以後也
    不會啦！可能有的時候因為我的無理取鬧，釀成大錯，我知
    道你是愛我的，如果我不在乎你的話，我也不會去想這麼多
    東西，現在很晚了欸，我從來沒有說對一個男人這樣子…以
    後還有很多的路要走，我不希望我們因為這麼一點點的生活
    瑣事而不去努力，感情我們可以慢慢的培養不是嗎？小李子
    ，就像你之前說的，會對我好，我是你的心上人，是你最重
    要的人…」、「感恩以後的日子能夠有你並肩前行，謝謝你
    出現在我的生命裡，小李子」等語，另被告甲○○亦傳送數張
    下體裸露照片給匿稱「陳心汝」之女子，並稱：「你的寶貝
    是我的最愛…感謝你，以後就等我們在一起的時候吧…我們在
    一起的時候我一定洗乾淨…」等語。依上開對話內容觀之，
    匿稱「陳心汝」之女子親密稱呼被告甲○○為「小李子」，兩
    人言談曖昧，被告甲○○更將其私密之裸露照片傳給匿稱「陳
    心汝」之女子觀看，堪認原告主張被告與匿稱「陳心汝」之
    女子交往行為，顯已構成踰越結交普通朋友等一般社交行為
    之不正常往來等情為真，被告甲○○與匿稱「陳心汝」之女子
    所為已達破壞婚姻制度下共同生活之信賴基礎之程度，並足
    以破壞原告與被告甲○○夫妻共同生活之圓滿、安全及幸福。
    對原告而言，係屬其配偶身分法益受有不法之侵害，是原告
    主張被告甲○○與匿稱「陳心汝」之女子共同不法侵害其基於
    配偶關係之身分法益，且情節重大，自屬可採。從而，原告
    依上開侵權行為之規定，請求被告甲○○賠償非財產上損害，
    核屬有據。
㈣、原告另主張被告乙○○住在○○宮廷，其父親經營○○公司，胞姐
    姓名叫「陳○○」等資訊，均與匿稱「陳心汝」之女子相同，
    是被告乙○○即係匿稱「陳心汝」之女子云云。然按認定事實
    應憑證據，法院採為認定事實之證據，必於訟爭事實有相當
    之證明力，所憑證據固不以直接證據為限，惟採用間接證據
    時，必其所成立之證據，在直接關係上，雖僅足以證明他項
    事實，但由此他項事實，本於推理之作用足以證明待證事實
    者始為可，斷不能以單純論理為臆測之根據，而就訟爭事實
    為推認判斷；且以間接證據推論待證事實者，需與待證事實
    具關連，其推論不得違背經驗法則、論理法則（最高法院10
    9年度台上字第2947號、110年度台上字第352號判決意旨參
    照）。本件被告乙○○個人資訊雖與匿稱「陳亭汝」之女子向
    被告甲○○透露之部分個人訊息相似，然匿稱「陳亭汝」之女
    子之帳號係假帳號，所使用之臉書照片亦係盜用他人照片而
    來，匿稱「陳亭汝」之女子向被告甲○○所透露之個人資訊亦
    可能係杜撰、或模仿特定人士相關生活背景而編造，自難僅
    憑被告乙○○部分資訊與匿稱「陳亭汝」之女子所透露之資訊
    相似，而推定被告乙○○就是匿稱「陳亭汝」之女子，是本件
    即乏證據可證明原告所述為真。此外，原告復未提出其他足
    證被告乙○○即係匿稱「陳亭汝」之女子，則原告主張被告乙
    ○○應與被告甲○○連帶賠償其非財產上損害，並非可採。
㈤、按慰藉金之賠償須以人格權遭遇侵害，使精神上受有痛苦為
    必要，其核給之標準固與財產上損害之計算不同，然非不可
    斟酌雙方身分資力與加害程度，及其他各種情形核定相當之
    數額（最高法院51年台上字第223 號判決要旨參照）。原告
    係○○畢業，109 年所得總額○○元、110年所得總額○○元，名
    下有土地○○筆、房屋○○棟、田賦○○筆、投資○○筆，財產總額
    合計○○元；被告甲○○具○○學位，為執業○○，109 年所得總額
    ○○○○○○元、110年所得總額○○○○○○0元，名下有土地○○筆、房
    屋○棟、田賦○筆、汽車○部、投資○○筆，財產總額合計○○○○○
    ○元等情，有兩造戶籍資料查詢結果及電子閘門財產所得調
    件明細表在卷可稽（封存於證件存置袋）。本院審酌上開兩
    造之身分、地位、經濟狀況，及被告加害於原告之情形與造
    成之影響、原告痛苦之程度等各種情狀，認原告請求被告償
    非財產上損害150萬元尚屬過高，應以120萬元為適當，逾此
    範圍之請求，則不應准許。
㈥、綜上所述，原告依民法第184條第1項前段、後段、第195條第
    3項準用同條第1項之規定，請求被告甲○○給付原告120萬元
    ，為有理由，應予准許。原告逾此部分之請求，為無理由，
    應予駁回。原告另依侵權行為法律關係請求被告乙○○給付15
    0萬元，於法無據，應予駁回。
四、本件事證已臻明確，兩造其餘之攻擊或防禦方法及所用之證
    據，經本院斟酌後，均認不足以影響本判決之結果，爰不再
    逐一論列，附此敘明。
五、訴訟費用負擔之依據：民事訴訟法第79條。
中　　華　　民　　國　　111 　年　　9 　　月　　16　　日
                       民事第三庭法　官  曾文欣
以上正本係照原本作成。
如對本判決上訴須於判決送達後20日內向本院提出上訴狀（須按
對造人數提出繕本）。
如委任律師提起上訴者，應一併繳納上訴審裁判費。
中　　華　　民　　國　　111 　年　　9 　　月　　16　　日
                                 書記官　陳慶昀